臺灣高雄地方法院刑事判決　　　　　　　 96年度訴字第173號
公　訴　人　臺灣高雄地方法院檢察署檢察官
被　　　告　甲○○
選任辯護人　黃淑芬律師
　　　　　　王進勝律師
　　　　　　陳慧錚律師
被　　　告　丁○○
選任辯護人　侯勝昌律師
　　　　　　陳裕文律師
　　　　　　朱淑娟律師
上列被告因違反槍砲彈藥刀械管制條例案件，經檢察官提起公訴
（95年度偵字第23867 號、第25168號），本院判決如下：
    主    文
甲○○未經許可，持有手槍，累犯，處有期徒刑陸年肆月，併科
罰金新臺幣貳拾萬元，罰金如易服勞役，以新臺幣壹仟元折算壹
日。扣案如附表一所示之槍枝，均沒收。
丁○○未經許可，寄藏手槍，處有期徒刑伍年陸月，併科罰金新
臺幣拾伍萬元，罰金如易服勞役，以新臺幣壹仟元折算壹日。扣
案如附表一所示之槍枝，均沒收。
    事    實
一、甲○○前於民國88年間因傷害案件，經本院以88年度易字第
    3860號判決判處有期徒刑1 年，上訴後，經台灣高等法院高
    雄分院以88年度上易字第2229號判決駁回上訴確定，於89年
    4 月21日入監執行，並於90年4 月8 日執行完畢，翌（9）
    日出監（構成累犯），明知具有殺傷力之制式手槍、制式及
    土造子彈，均屬槍砲彈藥刀械管制條例列管之槍枝、子彈，
    未經許可不得持有，竟於94年11月間，在高雄縣大寮鄉○○
    路聖若瑟醫院內，自年籍姓名不詳綽號「郭益昌」之成年男
    子處，取得具殺傷力如附表一、二所示槍枝管制編號之制式
    自動、半自動手槍各1 支、子彈22顆（經試射1 顆）而持有
    之。嗣經臺灣高雄地方法院檢察署檢察官核發通信監察書，
    指揮海岸巡防署海岸巡防總局東部地區巡防局及高雄縣警察
    局刑警大隊員警對丁○○所使用之門號0000000000號手機實
    施監聽獲悉，甲○○於95年9 月4 日，將上開槍枝、子彈交
    予有寄藏槍彈犯意之丁○○收藏於其位在高雄縣大寮鄉○○
    村○○路82號之住處。嗣於95年9 月12日9 時15分許，經上
    開機關員警持本院核發之搜索票至上址執行搜索，當場於丁○○之臥房內查獲，並扣得上開制式手槍2 支、制式及土造
    子彈共21顆（嗣經鑑驗全部試射完畢，20顆具殺傷力，另1
    顆無殺傷力）及已擊發之彈殼1 枚等物，始查悉上情。
二、案經內政部海岸巡防署海岸巡防總局東部地區巡防局及高雄
    縣政府警察局移送臺灣高雄地方法院檢察署檢察官偵查起訴
    。
    理    由
壹、證據能力部分：
一、就卷附之證人丁○○（就被告甲○○部分）、甲○○（就被
    告丁○○部分）先後於95年9 月12日、95年11月22日於本院
    95年度聲羈字第946 號、第1218號聲請羈押案件審理時所為
    之供述，各係被告甲○○、丁○○以外之人於審判外向法官
    所為之陳述，依刑事訴訟法第159 條之1 第1 項規定，具有
    證據能力。
二、次就證人丁○○（對於被告甲○○部分）、甲○○（對於被
    告丁○○部分）於95年9 月12日、95年11月22日在檢察官偵
    訊時具結證述，而依現階段刑事訴訟法規定，檢察官係代表
    國家偵查犯罪、實施公訴，依法有訊問被告、證人、鑑定人
    之權，而實務運作時，檢察官偵查中向被告以外之人所取得
    之陳述，原則上均能遵守法律規定，不致於違法或不當取供
    ，故可信度極高，其等向檢察官所為之言詞陳述，雖被告2
    人之選任辯護人辯稱係審判外之陳述，惟其等並無舉出具體
    證據證明有何顯不可信之情況，且與本案待證事實相關，依
    刑事訴訟法第159 條之1 第2 項規定，自得為證據。
三、再就卷附之證人丁○○（對於被告甲○○部分）前於95年9
    月12日於警詢調查之陳述，被告2 人之選任辯護人雖辯稱被
    告丁○○受違法搜索程序後所為之供述，並無證據能力云云
    ，惟卷附之搜索票，係司法警察機關依法定程序報請檢察官
    許可後提出聲請，本院依其聲請書所附理由、證據審酌後所
    核發，且符合刑事訴訟法第128 條、第128 條之1 所定之令
    狀主義之要求，移送機關取得後依同法第128 條之2 為執行
    ，且被告丁○○於警詢之陳述，係承辦員警將法定應告知事
    項告知，且依一問一答之方式所製作，公訴人、被告及其辯
    護人並未證明搜索、警詢有何不法或不當情形，則其等所辯
    ，自無可信。且丁○○警詢陳述雖與於本院審判中證述有不
    符部分，惟核與於本院羈押審理之供述相符，是其先前警詢
    陳述實具有較可信之特別情況，且為證明犯罪事實之存否所
    必要，依刑事訴訟法第159 條之2 規定，認具有證據能力。
四、又就卷附之高雄縣政府警察局對丁○○之搜索扣押筆錄、扣
    押物品目錄表各1 份、槍彈照片3 紙，對甲○○扣押筆錄、
    扣押物品目錄表各1 份、槍枝初步檢視報告表附槍彈照片21
    紙，為上開機關公務員依刑事訴訟法規定偵查犯罪進行搜索
    扣押及查獲槍彈時，職務上所製作之業務上紀錄文書、證明
    文書，檢察官、被告及其辯護人均表示無意見，且並無顯有
    不可信之情況，而與待證事實有關聯性，分別屬於刑事訴訟
    法第159 條之4 第1 款所定之紀錄文書、證明文書，認均具
    有證據能力。
五、另就卷附之內政部警政署刑事警察局（下稱刑事警察局）95
    年10月18日、95年11月9 日、96年3 月28日刑鍵字第095013
    8079號、第0000000000號槍彈鑑定書、第0000000000號槍彈
    鑑定函各1 份，以及東部地區巡防局就丁○○使用門號0000
    000000之通信監察書、附表各3 份及其監聽譯文等書面資料
    ，為上開鑑定機關受地方警察機關囑託槍彈鑑定事項，以及
    上開移送機關偵查中就最輕本刑3 年以上有期徒刑（毒品危
    害防制條例第4 條第1 項）之特定具體案件，依通信保障及
    監察法第5 條第2 項規定，聲請檢察官核發通信監察書，並
    就通信監察所為之譯文，而於職務上所製作、登載、開立之
    證明文書、紀錄文書，檢察官、被告及其辯護人均未提出有
    何顯不可信之情況，亦未舉出譯文與實際通信內容有何不符
    之處，且與待證事實有關聯性，應屬同法第159 條之4 第3
    款所定其他於可信之特別情況下所製作之文書，認具有證據
    能力。
六、至卷附之高雄縣政府警察局扣押物品清單1 份、高雄地檢署
    扣押槍彈清單2 份（槍保字第330 、340 號）等資料，均屬
    被告以外之人於審判外之書面陳述，公訴人、被告及其辯護
    人均於本院審判時表示同意作為本案之證據等語（參本院卷
    第143 頁），本院審酌該等書面陳述作成之情形均屬正常，
    並無任何違反法定程序或不當之情形，且與待證事實有關聯
    性，認適當作為證據，依刑事訴訟法第159 條之5 第2 項規
    定，上開書面陳述均具有證據能力。
貳、實體部分：
一、上揭事實，業據被告丁○○、甲○○2 人於本院審理中坦承
    不諱，並有證人丁○○於警詢證述、證人甲○○、丁○○（
    各就被告丁○○、甲○○部分）於檢察官偵訊具結證述、丁○○、甲○○（各就被告甲○○、丁○○部分）於聲請羈押
    案件審理時向本院法官供述明確，以及證人即承辦員警乙○○、己○○、戊○○於本院具結證述明確屬實，並有高雄縣
    政府警察局扣押物品清單、高雄地檢署扣押槍彈清單（槍保
    字第330 、340 號）各1 份、對丁○○、甲○○之搜索扣押
    筆錄、扣押物品目錄表各1 份、槍彈照片3 紙、槍枝初步檢
    視報告表1 份附槍彈照片21紙在卷足佐。再扣案之槍彈經送
    鑑定結果：(1)如附表一編號1 所示之手槍1 支（槍枝管制編
    號：00000000000） ，係奧地利克拉克GLOCK 廠製18型口徑
    9mm 制式自動手槍，槍管內具陸條右旋來復線，機械性能良
    好，可擊發同口徑制式子彈，認具殺傷力；(2)如附表一編號
    2 所示之手槍1 支（槍枝管制編號：00000000000） ，係義
    大利TANFOGLIO 廠COMBAT型口徑9mm 制式半自動手槍，槍管
    內具陸條右旋來復線，機械性能良好，可擊發同口徑制式子
    彈，認具殺傷力。(3)如附表二編號1 所示之改造子彈16顆，
    認均係口徑約8.89mm土造子彈（金屬彈頭），其中採樣5 顆
    試射（剩餘11顆），認具殺傷力；另編號2 所示子彈5 顆經
    試射結果，認均係0.9 mm制式子彈，均具有殺傷力。(4)經本
    院再將上開其餘11顆送試射擊發鑑定結果，其中10顆均可擊
    發，認具殺傷力，餘1 顆雖可擊發，惟發射動能甚微，認不
    具殺傷力（合計20顆具殺傷力，另1 顆不具殺傷力）；另編
    號3 所示之彈殼1 發，係已擊發過之土造金屬彈殼（無從證
    明具殺傷力），有刑事警察局95年11月9 日、96年3 月28日
    刑鑑字第0950138079號槍彈鑑定書、第0000000000號槍彈鑑
    定函各1 份在卷可稽。足徵被告2 人之上開自白，核與卷內
    積極事證相符，堪予採信。是被告甲○○確係未經許可，持
    有具殺傷力之制式手槍2 支、制式子彈5 顆、土造子彈15
    顆，被告丁○○則未經許可，寄藏上開槍枝、子彈，事證明
    確，犯行堪以認定。
二、被告甲○○之選任辯護人雖辯稱：移案機關偵破被告甲○○
    部分，係根據監聽票、監聽譯文及搜索票，惟本案對丁○○
    之監聽違反關聯性原則，證人戊○○之證述說明係因監聽他
    人才意外監聽到甲○○，則對於被告丁○○之監聽不合法，
    因此衍生之監聽譯文及搜索均不合法等語；被告丁○○及其
    選任辯護人則辯稱：丁○○在警詢已供出扣案手槍、子彈來
    源為甲○○、陳震宇，符合槍砲彈藥刀械管制條例第18條第
    4 項得減輕或免除其刑之要件等語。然查：
  (一)被告丁○○坦承門號0000000000為伊使用、門號0000000000
    、0000000000為甲○○所使用等情，而本院認卷附東部地區
    巡防局就特定具體案件，依通信保障及監察法第5 條第2項
    規定聲請檢察官核發95年7 月21日10時至8 月7 日10時止、
    8 月7 日10時至9 月5 日10時止、8 月31日10時至9 月29日
    10時止（監字第1493號、監續字第1604號、第1606號、第17
    83號）之通信監察書及其附表，均列明監聽電話為門號0000
    000000，且就通信監察所為之譯文，均具有證據能力，已如
    上述。再參諸證人戊○○於本院具結證稱：監聽對象本來不
    是被告2 人，是因他案監聽，意外聽到被告2 人有持有槍械
    ，才另向法院聲請搜索票；監聽過程都有遵守監聽期限及對
    象，監聽期限有陸續延長到（95年）9 月29日；監聽譯文是
    伊整理，從通信監察書監聽內容可研判被告2 人將槍枝拆開
    ，要用時再組裝；庭呈（95年）7 月21日至9 月29日監聽票
    ，後面有附表，也是全程監聽等語明確（參本院卷第79、80
    、137 、138 頁）；另被告甲○○選任辯護人亦陳明95 年8
    月31日上午10時起至同年9 月7 日7 時10分止之監聽，是有
    監聽票等語明確（參本院卷第136 頁），以及參核上開監聽
    內容有：「（9 月5 日20時57分許）問：你是要賣多少？99
    ？）50；我這裡也有1 支18的；（你是說什麼18的？）G18
    ，連發的那支；（我報給他了，報50）對，報給他，跟他報
    50，我們一人一半：：我這裡有兩種，一種是18，一種是克
    拉克」等語，以及「（9 月7 日17時10分許）問：你說的是
    『油』（指子彈），還是『車』；答：『油』；賣的我還要
    問看看，他們是說太多了要換；答：不是，我說我要買」等
    語明確（參警卷第16、17、19頁），核與證人戊○○證述
    相符，堪予採信，是被告甲○○選任辯護人所辯對丁○○之
    監聽、警詢違法云云，尚與事實不符，而無可信。
  (二)再槍砲彈藥刀械管制條例第18條第4 項固規定：「犯本條例
    之罪，於偵查或審判中自白，並供述全部槍砲、彈藥、刀械
    之來源及去向，因而查獲或因而防止重大危害治安事件之發
    生者，減輕或免除其刑。拒絕供述或供述不實者，得加重其
    刑至三分之一。」，其立法本意，係指如據犯罪者之自白，
    進而查獲該槍砲、彈藥、刀械之來源供給者及所持有之槍砲
    、彈藥、刀械去向，或因而防止該重大危害治安事件之發生
    時，既能及早破獲相關之犯罪集團，並免該槍、彈及刀械續
    遭持為犯罪所用，足以消彌犯罪於未然，自有減輕或免除其
    刑，以鼓勵自新之必要。惟如犯本條例之罪後，雖於偵查或
    審判中自白，惟並未因而查獲該槍砲、彈藥刀械之來源，自
    與本規定應予減輕或免除其刑之要件不合。經查，就卷附之
    搜索票係移案機關依法報請檢察官許可後，聲請本院依聲請
    書所附理由、證據審酌後核發，且符合法定必備格式之要求
    ，移送機關取得後依法執行，且證人戊○○於本院具結證稱
    ：本件伊有參與搜索，搜索之前丁○○沒有告訴伊等是何人
    寄放或持有，找到槍彈之後，丁○○才說是甲○○所有；通
    信監察丁○○時，他只有提到王霸，沒有明確講到甲○○，
    但去蒐證時，王霸有開車，伊去調出車籍資料，顯示是甲○○，所以伊等才認為王霸就是甲○○，且伊等有測試王霸的
    電話，王霸本人有出來，有拍攝到他開的車子，他本人有下
    車等語明確（參本院卷第80至82頁），核與證人己○○於本
    院具結證述：伊等搜索丁○○時，丁○○並沒有在搜索之前
    就供出槍彈來源，警詢時丁○○有說出來源是王霸的，本案
    之搜索票是台東查緝隊聲請的等語相符（參本院卷第75、76
    頁），堪以採信。是本案係員警先請票搜索找到扣案之槍彈
    後，丁○○才說是綽號「王霸」所有，並非被告丁○○自首
    發現，且係員警於通信監察期間依監聽情資發現「王霸」，
    再循「王霸」車籍資料查明即甲○○持有上開槍彈等情明確
    ，並非於偵查中因被告丁○○之自白，才發現扣案全部之槍
    彈，則被告丁○○及其辯護人所辯已供出全部來源因而查獲
    本案云云，自無可信。
  (三)又同條例第4 項所謂自白之情形，既謂「並」供述全部槍砲
    、彈藥、刀械之來源「及」「去向」，自係指已將槍械、彈
    藥移轉與他人持有之情形而言，不包括仍為自己持有之情形
    在內，此觀同條第一項後段係指已移轉他人持有之情形始有
    「去向」即明（參最高法院90年度台上字第3561號、第6549
    號、91年度台上字第2969號判決意旨）。經查，(1)本件被告
    丁○○確於警詢供承：槍械來源是「王霸」，伊與陳震宇見
    過2 次面，陳震宇應該持有槍械；伊持有之槍械是王霸寄放
    的；如附表一、二之槍枝、子彈，是綽號王霸寄放在伊住處
    等語明確（參警卷第4 、9 頁），堪認已據實供出所寄藏
    扣案槍彈之來源，惟其並未供出槍彈之「去向」，而本件扣
    案如附表一、二之槍彈最終落點即為被告丁○○，且移案機
    關員警因通信監察結果早即依「王霸」車籍，查出「來源」
    為被告甲○○涉嫌持有上開槍彈，並非因丁○○供述之故始
    查獲被告甲○○一節，已如上述。(2)又被告警詢雖陳述陳震
    宇亦持有槍彈等語，惟經檢察官偵查後，認丁○○僅係聽聞
    同案被告甲○○陳述後之推論，核屬傳聞供述，尚難遽予採
    信，復查無其他積極證據證明，以罪證不足，於95年12月23
    日以95年度偵字第25168 號對陳震宇為不起訴處分確定，有
    該不起訴處分書在卷足憑。從而，被告丁○○雖坦承犯行而
    交代槍彈之來源，然尚不能謂其已供述槍彈「去向」、「因
    而查獲」，即與同條例第18條第4 項前段之要件不符，仍未
    具備上開法定減輕或免除其刑之要件。
四、按持有槍彈為長時間之繼續，乃行為之繼續而非狀態之繼續
    ，故如未受允准，持有槍砲而無正當理由之行為持續長時間
    ，於終止持有前，均在其犯罪行為實施中，其間法律縱有變
    更，其行為既繼續實施至新法施行以後，即與犯罪後法律有
    變更之情形不同，不生新舊法比較適用之問題（參最高法院
    75年度台上字第3370號、88年度台上字第2968號判決意旨）
    。本件被告甲○○雖於94年11月間收受而持有上開制式槍枝
    及子彈，被告丁○○自95年9 月4 日起，自甲○○處收受而
    寄藏上開槍枝、子彈，然其2 人分別非法持有、寄藏上開槍
    、彈之犯罪行為持續至95年9 月12日為警查獲時止，本件均
    應適用修正後之新法規定論處。又被告2 人自94年11月間、
    95 年9月4 日起分別持有、寄藏上開槍、彈之行為繼續實施
    中，刑法部分條文業於94年2 月2 日修正公布，並自95年7
    月1 日施行，本案所涉刑法第42條易服勞役之折算標準之規
    定雖有修正，然持有槍、彈之犯行，均屬繼續犯，於其終止
    持有之前，犯罪行為仍在繼續實施之中，故其間法律縱有變
    更，但其行為既繼續實施至新法施行以後即95年9 月12日，
    自無行為後法律變更可言，應逕適用被告2 人持有、寄藏行
    為終止時之刑法第42條第3 項前段規定論處。
五、次按寄藏與持有，均係將物置於自己實力支配之下，僅寄藏
    必先有他人之持有行為，而後始為之受寄代藏而已，故寄藏
    之受人委託代為保管，其保管之本身，亦屬持有，不過，此
    之持有係受寄之當然結果。又單純之「持有」，固不包括「
    寄藏」，但「寄藏」之受人委託代為保管，其保管之本身所
    為之「持有」，既係「寄藏」之當然結果，法律上自宜僅就
    「寄藏」行為為一包括之評價，不應另就「持有」予以論罪
    （參最高法院74年台上字第3400號判例意旨）。本件被告甲○○持有制式手槍2 支、制式及土造子彈20顆，核其所為，
    係犯槍砲彈藥刀械管制條例第7 條第4 項之未經許可持有手
    槍罪，同條例第12條第4 項之持有子彈罪；被告丁○○寄藏
    上開制式手槍、子彈，所為係犯同條例第7 條第4 項之未經
    許可寄藏手槍罪、同條例第12條第4 項之寄藏子彈罪。被告
    丁○○因寄藏乃受人委託代為保管，其保管本身之持有，係
    寄藏之當然結果，故不另論以持有罪。再被告甲○○、丁○○召各以一行為同時持有、寄藏制式手槍、子彈，而觸犯未
    經許可持有、寄藏手槍罪，以及持有、寄藏子彈罪，均為想
    像競合犯，依刑法第55條前段規定，應各從一重之同條例第
    7 條第4 項之未經許可持有、寄藏手槍罪處斷。檢察官起訴
    意旨認被告丁○○係犯未經許可持有手槍罪嫌等語，雖有未
    恰，惟其起訴事實係以甲○○將上開槍枝、子彈交予丁○○
    藏收等語，且起訴法條亦列明同條例第7 條第4 項之罪，為
    此，爰無變更起訴法條問題。又被告甲○○前因傷害案件，
    經本院以88年度易字第3860號判決判處有期徒刑1 年，再經
    台灣高等法院高雄分院以88年度上易字第2229號判決駁回上
    訴確定後入監執行，於90年4 月8 日執行完畢，有台灣高等
    法院被告前案紀錄表1 份在卷足參，其於5 年以內再故意犯
    本件有期徒刑以上之罪，構成累犯，依刑法第47條第1 項規
    定，應予加重其刑。爰審酌被告甲○○非法持有制式手槍2
    支、制式及土造子彈20顆，丁○○則非法寄藏上開手槍、子
    彈，對於他人安全及社會治安危害頗鉅，實有不該，如經冒
    然擊發或持以犯案，對於他人生命、身體、健康所生之危害
    ，後果不堪設想，惟念其等於犯後均坦承犯行，事後交代槍
    彈來源，態度尚可，以及被告甲○○所犯情節較重，且係累
    犯；被告丁○○所犯情節較輕，暨其等犯罪之動機、目的、
    手段、所持有、寄藏槍彈數量非鮮等一切情狀，分別量處如
    主文所示之刑，並諭知被告2 人所併科罰金，依現行刑法第
    42條第3 項前段，如易服勞役，均以新台幣1 千元折算1 日
    定其折算標準，以資懲儆。
六、再按刑法第59條亦於95年7 月1 日經修正公布施行，原規定
    ：「犯罪之情狀可憫恕者，得酌量減輕其刑」，修正為：「
    犯罪之情狀顯可憫恕，認科以最低度刑仍嫌過重者，得酌量
    減輕其刑」，惟此僅屬法院就刑之裁量及酌減審認標準見解
    之明文化，不涉及法律變更。再本條規定之酌量減輕其刑，
    必於犯罪之情狀，在客觀上足以引起一般同情，認為即予宣
    告法定最低度刑期，猶嫌過重者，始有其適用，至於被告有
    無前科，素行是否端正，家庭成員狀況等情狀，僅可為法定
    刑內從輕科刑之標準，不得據為酌量減輕之理由（參最高法
    院51年度台上字第899 號判例意旨）。本件被告甲○○選任
    辯護人雖以甲○○犯後坦承犯行，並未將槍枝持以對外使用
    ，且家有母親待扶養，請依刑法第59條予以酌減其刑等語，
    惟被告甲○○本案係未經許可持有制式手槍及制式、土造子
    彈之情形，對社會治安構成潛在之高度危險性，本院已依刑
    法第57條各款規定予以審酌後量刑，而其持有上開槍彈數量
    、情節非輕，要無何在客觀上足以引起一般人同情，認為即
    予宣告法定最低度刑期，猶嫌過重之可言，自無依刑法第59
    條酌減其刑之事由，併此敘明。
七、沒收部分：
    扣案具有殺傷力如附表一編號1 、2 所示之制式自動手槍、
    半自動手槍各1 支（槍枝管制編號：00000000000 、000000
    00000） ，經鑑定結果，均屬槍砲彈藥刀械管制條例所列管
    之違禁物，依刑法第38條第1 項第1 款規定，不問屬於犯人
    與否，併應宣告均沒收。至如附表二所示子彈21顆（制式5
    顆、土造16顆，其中1 顆不具殺傷力），經2 次送驗均已試
    射用罄，及已擊發過彈殼1 顆，爰均不另為沒收之諭知。
八、至移送機關同時查獲如附表三編號1 、2 所示之槍枝未成品
    1 支（不含彈匣）、槍枝零組件1 批，雖係被告丁○○所有
    之物，惟經送鑑定結果，該槍枝未成品認係仿BERETTA 廠
    92FS型半自動手槍製作之槍枝，經檢視欠缺扳機、撞針，且
    槍管內具組鐵，無法擊發子彈，認不具殺傷力；另零組件1
    批，分屬金屬彈簧、復進彈簧、金屬扳機、金屬撞針座等物
    ，有刑事警察局95年10月18日刑鑑字第0000000000號槍彈鑑
    定書1 份、照片7 紙在卷可稽（參偵卷第63至66頁），檢
    察官亦未起訴說明係槍枝主要零件、是否具殺傷力，核與被
    告2 人本件非法持有、寄藏制式槍彈之犯行無關，爰不予宣
    告沒收，附此敘明。
據上論斷，應依刑事訴訟法第299 條第1 項前段，槍砲彈藥刀械
管制條例第7 條第4 項、第12條第4 項，刑法第11條前段、第55
條、第47條第1 項、第42條第3 項前段、第38條第1 項第1 款，
判決如主文。
本案經檢察官丙○○到庭執行職務。
中　　華　　民　　國　　96　　年　　6 　　月　　29　　日
                  刑事第二庭  審判長法　官  邱永貴
                                    法  官  何佩陵
                                    法　官  李昆南
以上正本證明與原本無異。
如不服本判決，應於判決送達後10日內，向本院提出上訴狀。
                                      書記官  黃美玲
中　　華　　民　　國　　96　　年　　6 　　月　　29　　日
附錄本案論罪之法條：
槍砲彈藥刀械管制條例第7 條：
未經許可，製造、販賣或運輸火砲、肩射武器、機關槍、衝鋒槍
、卡柄槍、自動步槍、普通步槍、馬槍、手槍或各類砲彈、炸彈
、爆裂物者，處死刑、無期徒刑或7 年以上有期徒刑；處徒刑者
，併科新台幣3 千萬元以下罰金。
未經許可，轉讓、出租或出借前項所列槍砲、彈藥者，處無期徒
刑或5 年以上有期徒刑，併科新台幣1 千萬元以下罰金。
意圖供自己或他人犯罪之用，而犯前二項之罪者，處死刑或無期
徒刑；處徒刑者，併科新台幣5千萬元以下罰金。
未經許可，持有、寄藏或意圖販賣而陳列第一項所列槍砲、彈藥
者，處5 年以上有期徒刑，併科新台幣1 千萬元以下罰金。
第1項至第3項之未遂犯罰之。
槍砲彈藥刀械管制條例第12條
未經許可，製造、販賣或運輸子彈者，處1年以上7年以下有期徒
刑，併科新台幣500萬元以下罰金。
未經許可，轉讓、出租或出借子彈者，處6月以上5年以下有期徒
刑，併科新台幣 300 萬元以下罰金。
意圖供自己或他人犯罪之用，而犯前二項之罪者，處3年以上10
年以下有期徒刑，併科新台幣 700 萬元以下罰金。
未經許可，持有、寄藏或意圖販賣而陳列子彈者，處5年以下有
期徒刑，併科新台幣 300 萬元以下罰金。
第 1 項至第 3 項之未遂犯罰之。
附表一：槍枝部分
┌──┬────┬──────────┬─────┬───────┐
│編號│槍枝管制│型        式        │鑑定結果  │ 備  註       │
│    │編號    │                    │          │              │
├──┼────┼──────────┼─────┼───────┤
│1.  │00000000│係奧地利GLOCK廠製18 │認具殺傷力│應予沒收      │
│    │12      │型口徑9mm制式自動手 │          │              │
│    │        │槍，槍管內具陸條右旋│          │              │
│    │        │來復線，機械性能良好│          │              │
│    │        │，可擊發同口徑制式子│          │              │
│    │        │彈。                │          │              │
├──┼────┼──────────┼─────┼───────┤
│2.  │00000000│係義大利TANFOGLIO廠 │認具殺傷力│同上          │
│    │13      │COMBAT型口徑9mm制式 │          │              │
│    │        │半自動手槍，槍管內具│          │              │
│    │        │陸條右旋來復線，機械│          │              │
│    │        │性能良好，可擊發同口│          │              │
│    │        │徑制式子彈。        │          │              │
└──┴────┴──────────┴─────┴───────┘
附表二：子彈部分
┌──┬────┬──────────┬─────┬───────┐
│編號│數量    │型式                │鑑定結果  │備    註      │
├──┼────┼──────────┼─────┼───────┤
│1.  │子彈16顆│口徑約8.89mm土造子彈│認其中15顆│業經全部試射，│
│    │        │（金屬彈頭）        │具殺傷力，│不予宣告沒收  │
│    │        │                    │餘1 顆不具│              │
│    │        │                    │殺傷力。  │              │
├──┼────┼──────────┼─────┼───────┤
│2.  │子彈5顆 │口徑9mm制式子彈     │認具殺傷力│同上          │
├──┼────┼──────────┼─────┼───────┤
│3.  │彈殼1顆 │認係已擊發之土造金屬│認不具殺傷│不予宣告沒收  │
│    │        │彈殼                │力        │              │
└──┴────┴──────────┴─────┴───────┘
附表三：槍枝半成品及零件部分
┌──┬────┬──────────┬─────┬───────┐
│編號│數量    │型式                │鑑定結果  │備    註      │
├──┼────┼──────────┼─────┼───────┤
│1.  │改造手槍│認係仿BERETTA 廠92FS│認不具殺傷│不予沒收      │
│    │半成品1 │型半自動手槍製作支槍│力        │              │
│    │支（含金│枝，經檢視欠缺扳機；│          │              │
│    │屬滑套、│撞針，且槍管內具組鐵│          │              │
│    │不含槍機│，無法擊發子彈。    │          │              │
│    │）      │                    │          │              │
├──┼────┼──────────┼─────┼───────┤
│2.  │槍枝零組│分屬金屬彈簧、復進單│認不具殺傷│同上          │
│    │件1 批  │黃、金屬扳機、金屬撞│力        │              │
│    │        │針座。              │          │              │
└──┴────┴──────────┴─────┴───────┘
